【裁判字號】    97,訴,2438
【裁判日期】    970924
【裁判案由】    違反毒品危害防制條例
【裁判全文】
臺灣彰化地方法院刑事判決              97年度訴字第2438號
公  訴  人  臺灣彰化地方法院檢察署檢察官
被      告  甲○○
                    （現於臺灣彰化監獄執行中）
上列被告因違反毒品危害防制條例案件，經檢察官提起公訴（
97年度毒偵字第3079號），本院以簡式審判程序判決如下：
    主    文
甲○○施用第一級毒品，累犯，處有期徒刑壹年。
    犯罪事實
一、甲○○前於民國86年間因煙毒、偽造文書、竊盜及麻醉藥
    品等案件，分別經本院以86年訴字第676號、87年度簡字第
    82號判決判處有期徒刑3年2月、3月確定，及經臺灣高等法
    院臺中分院以86年度上易字第1292號判處有期徒刑4月、6月
    確定，後經本院以87年度聲字第1976號裁定應執行有期徒刑
    4年2月確定，於89年8月28日假釋付保護管束，後因撤銷假
    釋應執行殘刑有期徒刑1年9月14日；復於90年間因竊盜案件
    經本院以90年易字第1295號判決有期徒刑5月確定；另於91
    年間因施用第一級毒品案件，經依法院裁定送入觀察勒戒處
    所觀察勒戒後，經評定認有繼續施用毒品傾向後，再依法院
    裁定送入戒治處所施以強制戒治，於92年10月11日執行完畢
    。另並經本院以91年度訴字第1328號判決判處有期徒刑9月
    確定，經執行前開殘刑及接續執行後於95年4月2日縮刑期滿
    執行完畢。96年間因施用第一、二級毒品等案件，分別經
    本院以96年度訴字第1170號、96年度訴字第1890號判決判處
    有期徒刑10月、10月確定，另並經臺灣高等法院臺中分院以
    97年度上訴字第694號判決有期徒刑10月、3月，應執行有期
    徒刑1年。97年間因施用第一級毒品等案件，分別經臺灣
    高等法院臺中分院以97年度上訴字第696號判決判處有期徒
    刑11月確定，另並經本院以97年度訴字第2164號判決判處有
    期徒刑11月。詎猶不知悔改，復基於施用第一級毒品之犯意
    ，於97年6月24日上午11時許，在其位於彰化縣芬園鄉○○
    路○段291巷27號住處，以將第一級毒品海洛因摻水再以注射
    針筒注射手臂血管之方式，施用第一級毒品海洛因1次。嗣
    於97年6月26日中午12時40分許，在彰化縣芬園鄉○○路○段
    93巷32號前，為警發現其手臂有注射針孔痕跡，經採集尿液
    送驗結果，呈可待因、嗎啡陽性反應，始查悉上情。
二、案經彰化縣警察局彰化分局報告臺灣彰化地方法院檢察署檢
    察官偵查起訴。
    理  由
一、本件被告甲○○所犯係死刑、無期徒刑、最輕本刑為三年以
    上有期徒刑以外之罪，其於準備程序中就被訴事實為有罪之
    陳述，經告知被告簡式審判程序之旨，並聽取公訴人及被告
    之意見後，本院合議庭認為適宜而裁定由受命法官獨任進行
    簡式審判程序，合先敘明。
二、上揭犯罪事實，業據被告甲○○於警詢及偵審中坦承不諱，
    且被告於上揭時地為警查獲後，經警採集其尿液送驗結果，
    確呈現海洛因代謝物之可待因、嗎啡陽性反應，此有詮昕科
    技股份有限公司出具之濫用藥物尿液檢驗報告1份在卷可稽
    ，足見被告上開自白確與事實相符，應可採信。又被告前於
    86年間因煙毒、偽造文書、竊盜及麻醉藥品等案件，分別
    經本院以86年訴字第676號、87年度簡字第82號判決判處有
    期徒刑3年2月、3月確定，及經臺灣高等法院臺中分院以86
    年度上易字第1292號判處有期徒刑4月、6月確定，後經本院
    以87年度聲字第1976號裁定應執行有期徒刑4年2月確定，於
    89年8月28日假釋付保護管束，後因撤銷假釋應執行殘刑有
    期徒刑1年9月14日；復於90年間因竊盜案件經本院以90年易
    字第1295號判決有期徒刑5月確定；另於91年間因施用第一
    級毒品案件，經依法院裁定送入觀察勒戒處所觀察勒戒後，
    經評定認有繼續施用毒品傾向後，再依法院裁定送入戒治處
    所施以強制戒治，於92年10月11日執行完畢。另並經本院以
    91年度訴字第1328號判決判處有期徒刑9月確定，經執行前
    開殘刑及接續執行後於95年4月2日縮刑期滿執行完畢。96
    年間因施用第一、二級毒品等案件，分別經本院以96年度訴
    字第1170號、96年度訴字第1890號判決判處有期徒刑10月、
    10月確定，另並經臺灣高等法院臺中分院以97年度上訴字第
    694號判決有期徒刑10月、3月，應執行有期徒刑1年確定。
    97年間因施用第一級毒品等案件，分別經臺灣高等法院臺
    中分院以97年度上訴字第696號判決判處有期徒刑11月確定
    ，另並經本院以97年度訴字第2164號判決判處有期徒刑11月
    等節，有臺灣高等法院被告前案紀錄表1份在卷可憑。綜上
    所述，本案事證明確，被告犯行堪以認定。
三、核被告所為，係犯毒品危害防制條例第10條第1項之施用第
    一級毒品罪。被告施用第一級毒品前持有第一級毒品之低度
    行為，應為其施用之高度行為所吸收，不另論罪。查，被告
    於86年間因煙毒、偽造文書、竊盜及麻醉藥品等案件，分別
    經本院以86年訴字第676號、87年度簡字第82號判決判處有
    期徒刑3年2月、3月確定，及經臺灣高等法院臺中分院以86
    年度上易字第1292號判處有期徒刑4月、6月確定，後經本院
    以87年度聲字第1976號裁定應執行有期徒刑4年2月確定，於
    89年8月28日假釋付保護管束，後因撤銷假釋應執行殘刑有
    期徒刑1年9月14日；復於90年間因竊盜案件經本院以90年易
    字第1295號判決有期徒刑5月確定；另於91年間因施用第一
    級毒品案件，經依法院裁定送入觀察勒戒處所觀察勒戒後，
    經評定認有繼續施用毒品傾向後，再依法院裁定送入戒治處
    所施以強制戒治，於92年10月11日執行完畢。另並經本院以
    91年度訴字第1328號判決判處有期徒刑9月確定，經執行前
    開殘刑及接續執行後於95年4月2日縮刑期滿執行完畢，有臺
    灣高等法院被告前案紀錄表1份在卷可稽，其於受有期徒刑
    執行完畢後5年以內，再故意犯本件有期徒刑以上之罪，為
    累犯，應依法加重其刑。爰審酌被告曾因施用毒品案件接受
    觀察勒戒及強制戒治處分，並曾因施用毒品案件，經法院先
    後多次判處罪刑確定，竟無視於毒品對於自身健康之戕害及
    國家對於杜絕毒品犯罪之禁令，猶施用毒品不輟，再為本案
    犯行；被告吸毒係戕害自己身心之行為及被告犯罪後尚能於
    警詢及偵審中坦承犯行之態度等一切情狀，量處如主文所示
    之刑。
據上論斷，應依刑事訴訟法第273條之1第1項、第299條第1項前
段，毒品危害防制條例第10條第1項，刑法第11條前段、第47條
第1項，判決如主文。
中    華    民    國    97    年    9     月    24    日
                  刑事第五庭    法  官  蔡家瑜
以上正本證明與原本無異。
如不服本判決，應於判決送達後10日內，向本院提出上訴書狀，
上訴書狀應「敘述具體上訴理由」，並按他造當事人之人數附繕
本。「切勿逕送上級法院」。
中    華    民    國    97    年    9     月    24    日
                                書記官  陳秀鳳
附錄論罪科刑法條：
毒品危害防制條例第十條第一項：
施用第一級毒品者，處六個月以上五年以下有期徒刑。


司法院資訊處製作；財團法人民間司法改革基金會備份。
